【裁判字號】    88,簡上,157
【裁判日期】    900302
【裁判案由】    傷害
【裁判全文】
臺灣新竹地方法院刑事判決                        八十八年度簡上字第一五七號
    上  訴  人  臺灣新竹地方法院檢察署檢察官
    被      告  乙○○
右上訴人因被告傷害案件，不服本院竹東簡易庭八十八年度竹東簡字第九六號，中華
民國八十八年九月二十八日第一審簡易判決（聲請案號：臺灣新竹地方法院檢察署八
十八年度偵字第一九０七號）提起上訴，並移
八十八年度偵字第七七七二、八０一一號），本院管轄之第二審合議庭判決如左：
    主  文
原判決撤銷。
乙○○連續傷害人之身體，處有期徒刑參月，如易科罰金，以參佰元折算壹日。
    事  實
一、乙○○與甲○○原為同居關係，兩人於民國八十八年三月二十一日結婚，並於同
    年六月二日離婚，屬家庭暴力防制法所稱之家庭成員，詎乙○○基於傷害之概括
    犯意，於民國八十八年二月七日晚上十一時許，在新竹縣竹東鎮○○街八十一巷
    九二號一樓住處，因細故與甲○○發生口角後，竟憤而徒手毆打甲○○臉部，致
    甲○○受有右眼眶挫頓傷合併瘀腫及結膜下出血等傷害；復於同年三月二十四日
    凌晨三時許，乙○○自外飲酒完畢返回上開住處時，因見甲○○邊看電視邊喝酒
    ，仍心生不悅而與甲○○發生口角，甲○○因懼怕遭乙○○毆打遂拿二把菜刀欲
    自衛，乙○○見狀即自甲○○手中搶下兩把菜刀，再以手掐住甲○○脖子後徒手
    毆打甲○○，致甲○○因此受有右眼皮血腫八ｘ八公分、合併眼球鈍挫傷、左手
    掌擦傷及瘀血、左後腦血腫、前胸抓裂傷二公分、雙側鼠蹊部血腫及左小腿血腫
    等傷害；繼之，於同年五月十一日凌晨四時三十分許，乙○○在外飲酒後，返回
    新竹縣竹東鎮○○里○○鄰○○街八一巷七八號一樓住處時，藉故與甲○○爭吵
    ，甲○○隨即跑至守衛室，惟乙○○亦跟隨進入，在守衛室內對甲○○施以拳打
    腳踢，致甲○○受有左頂部頭皮撕裂傷（約六公分）、左眼眶部紅腫（約五ｘ四
    公分）等傷害。
二、案經新竹縣警察局竹東分局報請臺灣新竹地方法院檢察署檢察官聲請以簡易判決
    處刑及移送併案審理。
    理  由
一、按被告經合法傳喚，無正當理由不到庭者，得不待其陳述，逕行判決，刑事訴訟
    法第三百七十一條定有明文，本院認被告乙○○經合法傳喚，無正當理由不到庭
    ，爰不待其陳述逕行判決，合先敘明。
二、查被告乙○○對於八十八年二月七日晚上十一時許，在上開住處徒手毆打被害人
    甲○○之事實，業據其於警訊及偵查時坦承不諱，核與告訴人甲○○指訴之情節
    相符，並有臺灣省立竹東醫院診斷證明書一紙附卷可稽，是被告此部分自白核與
    事實相符。另被告分別於同年三月三十四日凌晨三時許及同年五月十一日凌晨四
    時三十分許，在前開處所徒手毆打被害人甲○○之事實，已據告訴人甲○○於偵
    查中指訴綦詳，復有行政院國軍退除役官兵輔導委員會竹東榮民醫院甲種診斷證
    明書二紙、照片七幀在卷可按，是被告此部分傷害犯行亦堪認定。從而，本案事
    證明確，被告先後三次傷害犯行均堪認定，應依法論科。
三、核被告乙○○所為，係犯刑法第二百七十七條第一項之傷害罪。被告先後三次傷
    害犯行，時間緊接，犯罪構成要件相同，顯係基於概括之犯意反覆為之，應依連
    續犯之規定論以一罪，並依法加重其刑。又被告分別於八十八年三月二十四日凌
    晨三時許及同年五月十一日凌晨四時三十分許之傷害犯行（即併案部分），雖未
    經起訴，惟上開部分與已起訴部分具有連續犯之裁判上一罪關係，應為起訴效力
    所及，並經檢察官移送併案審理，本院自得併予審理。次查，被告行為後，刑法
    第四十一條之規定，業經於九十年一月四日修正，並於同年月十日公布施行，於
    同年月十二日生效，而修正後之刑法第四十一條第一項之規定「犯最重本刑為五
    年以下有期徒刑以下之刑之罪，而受六個月以下有期徒刑之宣告，因身體、教育
    、職業、家庭之關係或其他正當事由，執行顯有困難者，得以一元以上三元（業
    據罰金罰鍰提高標準條例第二條前段規定，就其原定數額提高為一百倍折算一日
    ）以下折算一日，易科罰金，但確因不執行所宣告之刑，難收矯正之效，或難以
    維持法秩序者，不在此限」，對於被告並無不利，依刑法第二條第一項前段之規
    定，適用裁判時之新法。
四、原審予以論罪科刑，固非無見。惟查：（一）原審就上開併案部分犯行未及審酌
    ，容有未洽；（二）被告行為後刑法第四十一條之規定，已於九十年一月四日修
    正，並於同年月十日公布施行，於同年月十二日生效，原審未及為新舊法之比較
    ，亦有未洽。公訴人上訴意旨指摘原判決不當，為有理由，應由本院將原判決撤
    銷改判。爰審酌被告犯罪之動機、目的、手段、與被害人之關係、僅因細故即多
    次傷害被害人，及其犯罪後之態度等一切情狀，量處如主文所示之刑，並諭知易
    科罰金之折算標準。
據上論斷，應依刑事訴訟法第四百五十五條之一第一項、第三項、第三百六十九條第
一項前段、第三百六十四條、第三百七十一條、第二百九十九條第一項前段，刑法第
二條第一項前段、第五十六條、第二百七十七條第一項、第四十一條第一項，罰金罰
鍰提高標準條例第一條前段、第二條，判決如主文。
本案經檢察官章京文到庭執行職務。
中    華    民    國      九  十      年     三     月        二       日
                                   臺灣新竹地方法院刑事第二庭
                                   審判長法  官  王  銘  勇
                                         法  官  王  永  春
                                         法  官  謝  永  昌
右正本證明與原本無異。
不得上訴。
                                         書記官  陳  凰  榆
中    華    民    國      九  十      年     三     月        二       日
附錄法條：
刑法第二百七十七條第一項。
 (普通傷害罪)
傷害人之身體或健康者，處三年以下有期徒刑、拘役或一千元以下罰金。


司法院資訊處製作；財團法人民間司法改革基金會備份。
